# 新冠疫情免租收入确认问题探讨

提问人：haifanz 时间：2020-03-26 08:05:16
公司为国有企业，根据市政府文件，国有物业对民营和个体工商户 2020 年 2 、 3 月免租。请问这两月收入确认问题。
1 、 2 月，整个公司经营的物业未营业，不满足收入准则中第四条、第五条。公司未履行合同义务，因此不确认收入。
2 、 3 月，公司开始营业，市政府规定免租在 3 月。关于收入确认的问题有些迷茫：是否需要在合同期内分摊确认收入？
个人倾向于 3 月不确认收入，第一是因为政策依据。第二是因为新冠疫情的影响并不会和合同期重叠。
极端假设合同期是 10 年的，整整 10 年都需要为本次的疫情买单?
请问三月不确认收入是否符合准则规定？

回答人：chenyiwei
理论上属于对租赁合同的变更处理，其影响应体现在合同变更的本期和后续剩余租赁期间。但此次因疫情减免一定期限租金的情况确实有特殊性，可以考虑有无其他变通的处理方式。